【裁判字號】    90,易,1931
【裁判日期】    900808
【裁判案由】    竊盜
【裁判全文】
臺灣高雄地方法院刑事判決                            九十年易字第一九三一號
  公 訴 人    臺灣高雄地方法院檢察署檢察官
  被    告    甲○○
右列被告因竊盜案件，經檢察官提起公訴（九十年度偵字第五九四三號），本院判決
如左：
    主  文
甲○○竊盜，處拘役伍拾日，如易科罰金，以佰元折算壹日。
    事  實
一、甲○○意圖為自己不法之所有，於民國九十年三月二十一日下午一時四十分許，
    在高雄市○○路與十全路口之十全玉石市場乙○○○所經營之攤位，佯裝選購鑽
    石，乘乙○○○不注意之際，竊取乙○○○所有、編號九七一二一號之三十分鑽
    石戒指一只，價值約新台幣（下同）二萬五千元，將之藏置於其左手掌心內，隨
    即離開乙○○○攤位，旋為乙○○○發覺，追至距其攤位約有三個攤位遠（約四
    、五公尺）處，當場查獲逮捕，並在甲○○之左手起出上述鑽石戒指一只，同時
    報警處理。
二、案經高雄市政府警察局三民第一分局報請高雄地方法院檢察署檢察官偵查起訴。
理  由
一、訊據被告甲○○矢口否認上開犯行，辯稱：伊係詢問十分鑽石戒指價錢後，覺得
    價格很便宜，便放在手上，尚在挑選其他戒指，並未離開攤位，老闆即說伊偷戒
    指云云。經查：
（一）右揭被告竊取被害人乙○○○一只三十分鑽石戒指，將之放置左手掌心後，即
      離開被害人攤位，及至距被害人攤位約四、五公尺遠始被逮捕之事實，業據被
      害人乙○○○於警訊中、本院審理時指述綦詳，並經證人陳王金花於審理中結
      證屬實，且有被害人立具之領結正本一份在卷可稽。
（二）被告被查獲當時，自其左手掌心尋獲之贓物係價值較高之上開三十分鑽石戒指
      ，而非如被告所言之十分鑽石戒指，此為被告於警訊中所自認（見警卷第三頁
      ）；又，果真如被告所稱僅將上開戒指放置手掌心，尚未離開被害人所經營之
      攤位，然此時被告顯已達將該贓物置於自己實力支配下之程度，縱未離開攤位
      ，亦不影響其竊盜既遂之認定；再參以一般商人對於尚在選購商品之客人，多
      極盡其介紹之能事，希望客人能購買其產品，但無如被告所述之以栽贓手法達
      到出售目的之方式，是被告所辯情節，衡與常情有違，顯見被告所辯，不足採
      信。
（三）綜上所述，被告所辯係屬卸責之詞，尚不足採，其犯行堪以認定。
二、核被告所為，係犯刑法第三百二十條第一項之竊盜罪。爰審酌被告飾詞圖卸未坦
    承犯行，且犯後態度不佳，惟念被告於行竊得手後即被發覺逮捕，被竊之鑽石戒
    指於當日即由被害人領回，被告所犯情節尚非重大，且被告素行尚佳（有臺灣高
    雄地方法院檢察署刑案資料查註記錄表在卷可按），酌情量處如主文所示之刑，
    並諭知易科罰金之折算標準，以資懲儆。
據上論斷，應依刑事訴訟法第二百九十九條第一項前段，刑法第三百二十條第一項、
第四十一條第一項，罰金罰鍰提高標準條例第一條前段、第二條判決如主文。
中      華      民      國      九十      年      八      月      八    日
                                臺灣高雄地方法院刑事第二庭
                                    法  官    施  柏  宏
右正本證明與原本無異。
如不服本判決，應於判決送達後十日內，向本院提出上訴狀。
                                    書記官    邱  秋  珍
中      華      民      國      九十      年      八      月      八    日
附錄本判決論罪之法條：
刑法第三百二十條第一項：
意圖為自己或第三人不法之所有，而竊取他人之動產者，為竊盜罪，處五年以下有期
徒刑、拘役或五百元以下罰金。


司法院資訊處製作；財團法人民間司法改革基金會備份。
